

Aditya Saputra

Frontend Developer

+62898-2023-313

aytidasaputra@gmail.com

Portofolio

O Kota Bekasi, Jawa Barat

Professional Summary

Saya adalah seorang Software Developer dengan pengalaman lebih dari lima tahun, fokus di pengembangan Frontend. Selama karier saya, saya sudah banyak mengasah kemampuan dalam membuat tampilan Frontend yang responsif dan dinamis. Saya juga cukup mahir dengan arsitektur Micro Frontend, menggunakan teknologi seperti Vite.js, React JS, React Native, Vue JS, dan TypeScript. Dengan keterampilan teknis saya dan pemahaman tentang alat-alat Frontend modern, saya bisa membangun dan merawat aplikasi yang kompleks dengan efisien, menjaga kinerja dan skalabilitasnya. Saya selalu bersemangat untuk mengikuti tren terbaru di industri dan terus mengasah kemampuan agar bisa berkontribusi pada proyek-proyek inovatif.

Professional Experience

Frontend Developer

BRI LIFE Agustus 2022 – Sekarang Melakukan pengembangan Sistem Asuransi mulai dari proses Entry, Penambahan Product, Perhitungan Premi, Report, Microsite, **Rebuild aplikasi menjadi micro frontend dan juga micro services**. Ini melibatkan pengembangan backend dan frontend serta pemecahan masalah teknis.

Teknologi yang di gunakan:

React vitejs, React Native, nodejs, golang, sql server, kubernetes, docker, jsreport dll

Frontend Developer

BRILIFE Under CODE ID (outsourc) August 2020 – July 2022 Merancang dan mengembangkan tampilan aplikasi menarik dan responsif. Membuat dan memastikan aplikasi tidak lambat dengan cara me resize ukuran load awal aplikasi dari 20mb ke 4mb.

Teknologi yang digunakan:

Reactjs CRA, Jsreport, pm2, figma dll

Finishing Good

NIPPON INDOSARI CORPINDO September 2017 – Agustus 2018 Sebagai Operative Finishing Good di Sari Roti, saya bertanggung jawab memastikan produk roti yang telah diproduksi siap untuk dikemas dan didistribusikan ke pelanggan. Posisi ini mencakup berbagai tugas yang berkaitan dengan tahap akhir produksi roti, proses pengemasan, serta pengendalian kualitas.

Crew Of Store

ALFARIA TRIJAYA Januari 2017 – Agustus 2017 Sebagai Store Crew di Alfamart, saya memiliki peran penting dalam memberikan pelayanan terbaik kepada pelanggan dan memastikan operasional toko berjalan lancar. Tugas saya mencakup membantu pelanggan, mengelola produk, menangani transaksi kasir, serta menjaga kebersihan dan kerapian toko.

Education

Teknik Informatika

Universitas Indraprasta PGRI Lulus: Agustus 2023 Saya memperoleh dasar yang kuat dalam berbagai bidang pengembangan perangkat lunak dan teknologi informasi. Program ini membekali saya dengan pengetahuan penting tentang bahasa pemrograman, struktur data, algoritma, dan sistem manajemen basis data, serta pemahaman mendalam tentang jaringan, rekayasa perangkat lunak, dan desain sistem.

Skills -

- Feel to Explore
- React JS
- React Native
- Vite JS
- Typescrypt
- Unit Testing
- Git
- Linux
- UI/UX (Figma)
- Golang
- Kubernetes
- Docker

Certification

- <u>Web Programming Badan Nasional Sertifikasi Profesi</u>
- React JS Hackerrank.com
- <u>SQL Hackerrank.com</u>
- Information Security Management System Awareness Robere & Associates (Indonesia)
- Golang Linkedin Learning
- Certified Black Belt Karate Shinkyolushin Karate